<!DOCTYPE html PUBLIC "-//W3C//DTD XHTML 1.0 Transitional//EN" "http://www.w3.org/TR/xhtml1/DTD/xhtml1-transitional.dtd">
<html xmlns="http://www.w3.org/1999/xhtml">
<head>
	<meta http-equiv="Content-Type" content="text/html; charset=iso-8859-1" />
	<title>Ymmärrä suomea</title>
	<style type="text/css" media="all">@import "css/styles.css";</style>
	<script type="text/javascript" src="swfobject.js"></script>
</head>
<body class="font-medium">
	<div id="main-wrapper">
		<div id="topbar"></div>
		<div id="main-menu">
			<table cellspacing="0" cellpadding="0" border="0" class="add-links"><tr>
				<td class="item"><img class="raquo" src="i/raquo.gif" alt="" height="7" width="4" /><a href="/ymmarra/index.php?moduli=sanakirja">Sanakirja</a></td>
				<td class="item"><img class="raquo" src="i/raquo.gif" alt="" height="7" width="4" /><a href="/ymmarra/index.php?moduli=verbit">Verbiluettelo</a></td>
				<td class="item"><img class="raquo" src="i/raquo.gif" alt="" height="7" width="4" /><a href="/ymmarra/index.php?moduli=kielioppi">Kielioppi</a></td>
			</tr></table>
			<table cellspacing="0" cellpadding="0" border="0"><tr>
				<td class="item"><img class="raquo" src="i/raquo.gif" alt="" height="7" width="4" /><a href="/ymmarra/index.php">Etusivu</a></td>
				<td class="item"><img class="raquo" src="i/raquo.gif" alt="" height="7" width="4" /><a href="/ymmarra/index.php?moduli=tekstit">Lukutekstit</a></td>
			</tr></table>
		</div>
		<div id="content">
			<table cellspacing="0" cellpadding="0" border="0" id="content-wrapper"><tr>
				<td>
					<div id="left-menu">
												<div class="header-verb"><span>Verbit</span></div>
						<div class="menu">
								<div class="init"><a href="/ymmarra/index.php?moduli=verbit&kirjain=a">A</a></div>
								<div class="init"><a href="/ymmarra/index.php?moduli=verbit&kirjain=e">E</a></div>
								<div class="init"><a href="/ymmarra/index.php?moduli=verbit&kirjain=h">H</a></div>
								<div class="init"><a href="/ymmarra/index.php?moduli=verbit&kirjain=i">I</a></div>
								<div class="init"><a href="/ymmarra/index.php?moduli=verbit&kirjain=j">J</a></div>
								<div class="init"><a href="/ymmarra/index.php?moduli=verbit&kirjain=k">K</a></div>
								<div class="init"><a href="/ymmarra/index.php?moduli=verbit&kirjain=l">L</a></div>
								<div class="init"><a href="/ymmarra/index.php?moduli=verbit&kirjain=m">M</a></div>
								<div class="init"><a href="/ymmarra/index.php?moduli=verbit&kirjain=n">N</a></div>
								<div class="init"><a href="/ymmarra/index.php?moduli=verbit&kirjain=o">O</a></div>
								<div class="init"><a href="/ymmarra/index.php?moduli=verbit&kirjain=p">P</a></div>
								<div class="init"><a href="/ymmarra/index.php?moduli=verbit&kirjain=r">R</a></div>
								<div class="init"><a href="/ymmarra/index.php?moduli=verbit&kirjain=s">S</a></div>
								<div class="init"><a href="/ymmarra/index.php?moduli=verbit&kirjain=t">T</a></div>
								<div class="init"><a href="/ymmarra/index.php?moduli=verbit&kirjain=u">U</a></div>
								<div class="init"><a href="/ymmarra/index.php?moduli=verbit&kirjain=v">V</a></div>
								<div class="init"><a href="/ymmarra/index.php?moduli=verbit&kirjain=y">Y</a></div>
								<div class="init"><a href="/ymmarra/index.php?moduli=verbit&kirjain=Ä">Ä</a></div>
						</div>					</div>
				</td>
				<td>
					<div id="main-content">
						<div id="path">
							<a href=".">Etusivu</a> &gt; <a href="/ymmarra/index.php?moduli=verbit&kirjain=V">V</a>						</div>
													<h1>VASTAANOTTAA</h1>
						<table cellspacing="0" cellpadding="0" border="0">
							<tr>
								<td colspan="2" style="padding-bottom:10px;"><strong>Aktiivin indikatiivi</strong></td>
							</tr>
							<tr>
								<td><pre>PREESENS                   
minä      vastaanotan      
sinä      vastaanotat      
hän       vastaanottaa     
me        vastaanotamme    
te        vastaanotatte    
he        vastaanottavat   

PASSIIVI
          vastaanotetaan   

IMPERFEKTI                 
         vastaanotin       
         vastaanotit       
         vastaanotti       
         vastaanotimme     
         vastaanotitte     
         vastaanottivat    

PASSIIVI
         vastaanotettiin   

PERFEKTI
olen     vastaanottanut    
olet     vastaanottanut    
on       vastaanottanut    
olemme   vastaanottaneet   
olette   vastaanottaneet   
ovat     vastaanottaneet   

PASSIIVI
on       vastaanotettu     

PLUSKVAMPERFEKTI

olin     vastaanottanut    
olit     vastaanottanut    
oli      vastaanottanut    
olimme   vastaanottaneet   
olitte   vastaanottaneet   
olivat   vastaanottaneet   

PASSIIVI
oli      vastaanotettu     
</pre></td>
								<td>&nbsp;&nbsp;&nbsp;</td>
								<td><pre>        KIELTOMUOTO
        en        vastaanota
        et        vastaanota
        ei        vastaanota
        emme      vastaanota
        ette      vastaanota
        eivät     vastaanota


        ei        vastaanoteta

   
    en        vastaanottanut
    et        vastaanottanut
    ei        vastaanottanut
    emme      vastaanottaneet
    ette      vastaanottaneet
    eivät     vastaanottaneet


    ei         vastaanotettu


   en      ole vastaanottanut
   et      ole vastaanottanut
   ei      ole vastaanottanut
   emme    ole vastaanottaneet
   ette    ole vastaanottaneet
   eivät   ole vastaanottaneet


   ei      ole vastaanotettu



  en    ollut  vastaanottanut
  et    ollut  vastaanottanut
  ei    ollut  vastaanottanut
  emme  olleet vastaanottaneet
  ette  olleet vastaanottaneet
  eivät olleet vastaanottaneet


  ei    ollut  vastaanotettu
</pre></td>
							</tr>
						</table>
						<table cellspacing="0" cellpadding="0" border="0">
							<tr>
								<td colspan="2" style="padding-bottom:10px;"><strong>Aktiivin konditionaali</strong></td>
							</tr>
							<tr>
								<td><pre>PREESENS 
minä     vastaanottaisin   
sinä     vastaanottaisit   
hän      vastaanottaisi    
me       vastaanottaisimme 
te       vastaanottaisitte 
he       vastaanottaisivat 

PASSIIVI
         vastaanotettaisiin 

PERFEKTI
olisin   vastaanottanut    
olisit   vastaanottanut    
olisi    vastaanottanut    
olisimme vastaanottaneet   
olisitte vastaanottaneet   
olisivat vastaanottaneet   

PASSIIVI
olisi    vastaanotettu     
</pre></td>
								<td>&nbsp;&nbsp;&nbsp;</td>
								<td><pre> 
      en       vastaanottaisi
      et       vastaanottaisi
      ei       vastaanottaisi
      emme     vastaanottaisi
      ette     vastaanottaisi
      eivät    vastaanottaisi


 ei          vastaanotettaisi


 en olisi    vastaanottanut
 et olisi    vastaanottanut
 ei olisi    vastaanottanut
 emme olisi  vastaanottaneet
 ette olisi  vastaanottaneet
 eivät olisi vastaanottaneet


 ei olisi    vastaanotettu
</pre></td>
							</tr>
						</table>
						<table cellspacing="0" cellpadding="0" border="0">
							<tr>
								<td colspan="2" style="padding-bottom:10px;"><strong>Aktiivin potentiaali</strong></td>
							</tr>
							<tr>
								<td><pre>PREESENS
minä     vastaanottanen    
sinä     vastaanottanet    
hän      vastaanottanee    
me       vastaanottanemme  
te       vastaanottanette  
he       vastaanottanevat  

PASSIIVI
         vastaanotettaneen 

PERFEKTI
lienen   vastaanottanut    
lienet   vastaanottanut    
lienee   vastaanottanut    
lienemme vastaanottaneet   
lienette vastaanottaneet   
lienevät vastaanottaneet   

PASSIIVI
lienee   vastaanotettu     
</pre></td>
								<td>&nbsp;&nbsp;&nbsp;</td>
								<td><pre> 
 en          vastaanottane
 et          vastaanottane
 ei          vastaanottane
 emme        vastaanottane
 ette        vastaanottane
 eivät       vastaanottane


 ei          vastaanotettane


  en    liene vastaanottanut
  et    liene vastaanottanut
  ei    liene vastaanottanut
  emme  liene vastaanottaneet
  ette  liene vastaanottaneet
  eivät liene vastaanottaneet


  ei    liene vastaanotettu
</pre></td>
							</tr>
						</table>
						<table cellspacing="0" cellpadding="0" border="0">
							<tr>
								<td colspan="2" style="padding-bottom:10px;"><strong>Aktiivin imperatiivi</strong></td>
							</tr>
							<tr>
								<td><pre>PREESENS

(sinä)   vastaanota        
(hän)    vastaanottakoon   
(me)     vastaanottakaamme 
(te)     vastaanottakaa    
(he)     vastaanottakoot   

PASSIIVI
         vastaanotettakoon 

PERFEKTI

ole      vastaanottanut    
olkoon   vastaanottanut    
olkaamme vastaanottaneet   
olkaa    vastaanottaneet   
olkoot   vastaanottaneet   

PASSIIVI

olkoon   vastaanotettu     
</pre></td>
								<td>&nbsp;&nbsp;&nbsp;</td>
								<td><pre> 

  älä         vastaanota
  älköön      vastaanottako
  älkäämme    vastaanottako
  älkää       vastaanottako
  älkööt      vastaanottako


  älköön      vastaanotettako



  älä ole       vastaanottanut
  älköön olko   vastaanottanut
  älkäämme olko vastaanottaneet
  älkää olko    vastaanottaneet
  älkööt olko   vastaanottaneet



  älköön olko   vastaanotettu
</pre></td>
							</tr>
						</table>
						<table cellspacing="0" cellpadding="0" border="0">
							<tr>
								<td colspan="2" style="padding-bottom:10px;"><strong>Verbin nominaalimuodot</strong></td>
							</tr>
							<tr>
								<td><pre>I INFINITIIVI              

Lyhyempi muoto:            
         vastaanottaa      

Pitempi muoto:             
         vastaanottaakseni 
         vastaanottaaksesi
         vastaanottaakseen
         vastaanottaaksemme
         vastaanottaaksenne
         vastaanottaakseen

III  INFINITIIVI           

inessiivi    vastaanottamassa 
elatiivi     vastaanottamasta 
illatiivi    vastaanottamaan 
adessiivi    vastaanottamalla
abessiivi    vastaanottamatta 
instruktiivi vastaanottaman 
                           
Passiivi
instruktiivi vastaanotettaman 
                           
                           
</pre></td>
								<td>&nbsp;&nbsp;&nbsp;</td>
								<td><pre> II INFINITIIVI

 inessiivi    vastaanottaessa
 instruktiivi vastaanottaen

 Passiivi
 inessiivi    vastaanotettaessa






      IV INFINITIIVI

   nominatiivi  vastaanottaminen
   partitiivi   vastaanottamista
      

   I PARTISIIPPI
     aktiivi      vastaanottava 
      passiivi     vastaanotettava

   II partisiippi
      aktiivi      vastaanottanut
      passiivi     vastaanotettu
</pre></td>
							</tr>
						</table>

					</div>
				</td>
			</tr></table>		</div>
		<div id="footer"><a href="http://www.oph.fi/"><img src="i/oph_logo_ymmarrasuomea.gif" width="157" height="35" alt="OPH" /></a></div>
	</div>
</body>
</html>
